臺灣臺東地方法院刑事判決　　　　　　　　　　　　　　九十三年度訴字第八二號
　　公　訴　人　臺灣臺東地方法院檢察署檢察官
　　被　　　告　乙○○
右列被告因違反毒品危害防制條例案件，經檢察官提起公訴（九十二年度毒偵字第二
二二號），本院判決如左：
    主  文
乙○○連續施用第一級毒品，處有期徒刑柒月，扣案之海洛因淨重壹點貳伍公克（純
度百分之柒貳點伍柒，純質淨重零點玖壹公克）沒收銷燬之，扣案之注射針筒肆支、
塑膠錘壹只、分裝袋玖拾陸個均沒收之。
被訴連續施用第二級毒品部分無罪。
    事  實
一、乙○○前因違反麻醉藥品管理條例、槍砲彈藥刀械管制條例等案，經法院分別判
    處有期徒刑六年、六月、六月，定應執行刑六年十月確定，於民國八十四年十月
    三十日縮短刑期假釋出獄，縮刑期滿日期為九十年九月一日（未構成累犯）。猶
    不知悔改，於假釋中復因施用第二級毒品，經送勒戒處所觀察、勒戒後，認無繼
    續施用毒品之傾向，經檢察官於八十九年八月十四日為不起訴處分確定，嗣五年
    內，又基於施用第一級毒品之概括犯意，自九十年間某日起，至九十二年二月二
    十二日早上九時止，在臺北市○○區○○路北路六段二一三巷七號租屋處及臺中
    市○○路住處，不定時多次施用第一級毒品海洛因，為警於九十二年二月二十二
    日晚上八時五十分許，持搜索票在上開臺北市租屋處執行搜索時，查獲其所有之
    注射針筒四支、塑膠錘一只、分裝袋九十六個、海洛因淨重一點二五公克（純度
    百分之七二點五七，純質淨重０‧九一公克）等物，而循線查獲。
二、案經臺北市政府警察局移請臺灣士林地方法院檢察署後呈請臺灣高等法院檢察署
    檢察長核轉臺灣臺東地方法院檢察署檢察官偵查起訴。
    理  由
壹、被訴連續施用第一級毒品部分：
  一、訊據被告乙○○對於上開犯罪事實坦承不諱，核與證人即其同居女友甲○○所
      證大致相同，並有不起訴處分書一份在卷（見臺灣士林地方法院檢察署九十二
      年毒偵字第八三七號卷第四七頁），及注射針筒四支、塑膠錘一只、分裝袋九
      十六個、海洛因淨重一、二五公克（純度百分之七二點五七，純直淨重０‧九
      一公克）扣案可資佐證，而上開扣案白色粉末確含海洛因成分，亦有法務部調
      查局九十二年八月一日調科壹字第０四０００三二五七號鑑定通知書附卷可稽
      （見臺灣臺東地方法院檢察署九十二年度毒偵字第二二二號卷第一八頁），本
      件事證明確，其犯行應堪認定。
  二、核被告所為，係犯毒品危害防制條例第十條第一項之施用第一級毒品罪。其施
      用毒品前後非法持有第一級毒品海洛因之低度行為，被其施用之高度行為所吸
      收，不另論罪。其多次施用第一級毒品之行為，時間緊接，所犯構成要件相同
      ，顯係基於概括犯意反覆為之，為連續犯，應依刑法第五十六條規定，以一罪
      論，並加重其刑。爰審酌被告施用毒品僅戕害個人身心健康，對國家社會尚未
      造成直接危害，然其前已受觀察勒戒處分，卻再次施用毒品，顯見戒毒意志不
      堅，枉費政府防制美意，且其曾犯事實欄所示之罪，有臺灣高等法院被告全國
      前案紀錄表、臺灣臺東地方法院檢察署刑案資料查註紀錄表各一份在卷可按，
      其於假釋前後，不知有所警惕，再犯本罪，尤屬不該，惟坦承不諱，犯後態度
      尚可等一切情狀，量處如主文所示之刑。又扣案注射針筒四支、塑膠錘一只、
      分裝袋九十六個、海洛因淨重一點二五公克（純度百分之七二點五七，純質淨
      重０‧九一公克）等物為被告所有，業據其於檢察官偵訊時供承在卷（見上開
      臺灣臺東地方法院檢察署卷第十一頁），事後雖有翻異，為卸責之詞，不足採
      信，應分別依刑法第三十八條第一項第二款沒收之，及毒品危害防制條例第十
      八條第一項沒收銷燬之。
貳、被訴連續施用第二級毒品部分：
  一、按犯罪事實應依證據認定之，無證據不得認定犯罪事實，刑事訴訟法第一百五
      十四條定有明文。
  二、公訴意旨認被告有連續施用第二級毒品之犯行，無非以經警在其與女友甲○○
      同居地點臺北市士林區○○○路○段二一三巷七號租屋處，查獲注射針筒、塑
      膠錘、分裝袋、甲基安非他命吸食器、甲基安非他命（起訴書誤為安非他命，
      見上開臺灣臺東地方法院檢察署卷第二二二頁第一七頁臺北市政府警察局九十
      二年七月十五日北市鑑毒字第四六八號鑑驗通知書）等物，而甲○○復供稱上
      開物品為其所有等，為主要之論據。
  三、訊據被告堅決否認有何施用第二級毒品之犯行，辯稱：扣案甲基安非他命為甲
      ○○所有，其並未施用甲基安非他命等語，經查：
    (一)本件最初檢察官偵訊時，被告雖自承持有扣案之注射針筒、塑膠錘、分裝袋、
      海洛因等物，即已堅稱甲基安非他命除外，非其所持有，參之(1)與其同居之甲
      ○○坦承確有施用第二級毒品甲基安非他命之行為（見上開臺灣士林地方法院
      檢察署卷第十頁）。(2)公訴人亦未能提出驗尿報告證明被告尿液呈甲基安非他
      命陽性反應，是其所辯尚堪採信。
    (二)甲○○雖供稱扣案甲基安非他命為被告所持有，然尚無其他證據可資佐證所言
      為真實，自無法逕依渠所述，而為被告不利之認定。
    (三)被告經緝獲送觀察勒戒時，雖被判定有繼續施用毒品之傾向，然尚無證據可資
      認定該傾向與施用第二級毒品甲基安非他命有何關聯，是亦難為其犯本件施用
      第二級毒品罪之證據。
  四、綜上所述，既查無證據可資證明被告有何施用第二級毒品甲基安非他命之行為
      ，依上開規定，自不得遽予認定犯罪，從而被訴施用第二級毒品部分，當應為
      無罪之諭知。
據上論斷，應依刑事訴訟法第二百九十九條第一項前段、第三百零一條第一項，毒品
危害防制條例第十條第一項、第十八條第一項，刑法第十一條、第五十六條、第三十
八條第一項第二款，判決如主文。
本案經檢察官丙○○到庭執行職務
中      華民      國      九十三    年    十二    月    三十一    日
                                  臺灣臺東地方法院刑事第二庭
                                    審判長法  官  陳  弘  能
                                          法  官  林  恒  祺
                                          法  官  鄭  峻  明
右正本證明與原本無異。
如不服本判決，應於判決送達後十日內向本院提出上訴狀。（須附繕本）
「切勿逕送上級法院」
                                          書記官  陳  美  鄉
中      華      民      國      九十四    年      一    月      四      日
附記：
毒品危害防制條例第十條第一項：
施用第一級毒品者，處六月以上五年以下有期徒刑。
毒品危害防制條例第十八條第一項：
查獲之第一、二級毒品及專供製造或施用第一、二級毒品之器具，不問屬於犯人與否
，均沒收銷燬之；查獲之第三、四級毒品及製造或施用毒品之器具，無正當理由而擅
自持有者，均沒入銷燬之。但合於醫藥、研究或訓練之用者，得不予銷燬。
